【裁判字號】    97,交易,487
【裁判日期】    970905
【裁判案由】    過失傷害
【裁判全文】
臺灣臺北地方法院刑事判決             97年度交易字第487號
    公  訴  人  臺灣臺北地方法院檢察署檢察官
    被      告  乙○○
                        之1
    選任辯護人  沈明欣律師
上列被告因過失傷害案件，經檢察官聲請以簡易判決處刑（96年
度偵字第22354號），本院認不宜逕以簡易判決處刑，改依通常
程序審理，判決如下：
    主  文
本件公訴不受理。
    理  由
一、公訴意旨如聲請簡易判決處刑書（如附件）之記載。
二、按告訴乃論之罪，告訴人於第一審辯論終結前得撤回其告訴
    ，又告訴經撤回者，應諭知不受理之判決，並得不經言詞辯
    論為之，刑事訴訟法第二百三十八條第一項、第三百零三條
    第三款、第三百零七條分別定有明文。
三、經查：本件告訴人甲○○告訴被告乙○○過失傷害案件，公
    訴人認被告係犯刑法第二百八十四條第一項之過失傷害罪，
    依同法第二百八十七條之規定，須告訴乃論。茲據被告與告
    訴人當庭和解，告訴人撤回其告訴，有刑事撤回告訴狀一紙
    在卷足稽，依照前揭說明，本件爰不經言詞辯論，逕為諭知
    不受理之判決。
據上論斷，應依刑事訴訟法第四百五十二條、第三百零三條第三
款、第三百零七條，判決如主文。
中    華    民    國    97    年    9     月    5     日
                         刑事第十六庭 法  官    徐千惠
上正本證明與原本無異
如不服本判決應於送達後十日內向本院提出上訴狀
                                      書記官    高心羽
中    華    民    國    97    年    9     月    5     日
附件：
臺灣臺北地方法院檢察署檢察官聲請簡易判決處刑書
                                      96年度偵字第22354號
     被      告  乙○○  女  27歲（民國○○年○○月○○日生）
                         國民身份證統一編號：Ｚ000000000號
                         住雲林縣斗南鎮○○街39巷6號
                         居臺北市○○區○○路95巷35號9樓
                         之1
     辯  護  人  沈明欣律師
上列被告因過失傷害案件，業經偵查終結，認為宜聲請以簡易判
決處刑，茲將犯罪事實及證據並所犯法條分敘如下：
         犯罪事實
一、乙○○於民國96年6月24日下午16時5分，騎乘車牌號碼LBO-
    103號重型機車，沿臺北市○○區○○路3段由西往東方向行
    駛，行近該路段310號前，本應注意車前狀況，並與前車保
    持隨時可以煞停之距離，而依當時情形，又無不能注意之情
    事，竟疏未注意，貿然向前行駛，適前方有甲○○所騎乘之
    車牌號碼DVQ-059號輕型機車煞車減速，乙○○所騎乘之機
    車因而閃避不及，而追撞甲○○所騎乘之機車後車燈，雙方
    人車倒地，致甲○○受有左膝前十字韌帶斷裂、左側脛平台
    骨折等傷害。
二、案經甲○○訴由臺北市政府警察局大安分局移送偵辦。
         證據並所犯法條
一、訊據被告乙○○固坦承於上開時、地與告訴人甲○○所騎乘
    之機車發生擦撞等語，惟矢口否認伊有過失，辯稱: 係告訴
    人騎乘機車左右晃動，先自行摔倒在前，伊在後見狀煞車亦
    人車倒地，伊機車滑行始擦撞告訴人機車之後車燈云云。然
    上開犯罪事實，業據告訴人指訴甚詳，核與證人蔡麗美、李
    邦彥之證述情節相符，並有臺北醫學大學附設醫院96年7月2
    7日甲診字第2851號診斷證明書、道路交通事故現場圖、臺
    北市政府警察局大安分局交通分隊交通事故 (乙○○、甲○
    ○)談話記錄表、道路交通事故調查報告表、臺北市車輛行
    車事故鑑定委員會96年12月19日北鑑審字第09630450500號
    函 (附行車事故鑑定意見書)各1份暨現場照片4張在卷可稽;
    是被告所辯，顯係卸責之詞，不足採信。按汽車在同一車道
    行駛時，除擬超越前車外，後車與前車之間應保持隨時可以
    煞停之距離、駕駛人應注意車前狀況，並隨時採取必要之安
    全措施，道路交通安全規則第94條第1項、第3項分別定有明
    文。被告騎車自應注意上開道路交通安全規定，且依其狀況
    ，又非不能注意，竟疏不注意以致肇事，致告訴人受傷，被
    告顯有過失，且其過失行為與告訴人受傷間有相當因果關係
    ，被告犯嫌洵堪認定。
二、核被告乙○○所為，係犯刑法第284條第1項前段過失傷害罪
    嫌，請依法論處。
三、依刑事訴訟法第451條第1項聲請逕以簡易判決處刑。
    此    致
臺灣臺北地方法院
中    華    民    國    97    年    3    月    14    日
                               檢  察  官  鄧  定  強
本件正本證明與原本無異
中    華    民    國    97    年    3    月    27    日
                               書  記  官  丁  愛  國
中華民國刑法第284條
因過失傷害人者，處6月以下有期徒刑、拘役或5百元以下罰金，
致重傷者，處1年以下有期徒刑、拘役或5百元以下罰金。
從事業務之人，因業務上之過失傷害人者，處1年以下有期徒刑
、拘役或1千元以下罰金，致重傷者，處3年以下有期徒刑、拘役
或2千元以下罰金。
本件係依刑事訴訟法簡易程式辦理，法院簡易庭得不傳喚被告、
輔佐人、告訴人、告發人等出庭即以簡易判決處刑；被告、被害
人、告訴人等對告訴乃論案件如已達成民事和解而要撤回告訴或
對非告訴乃論案件認有受傳喚到庭陳述意見之必要時，請即另以
書狀向簡易法庭陳述或請求傳訊。


司法院資訊處製作；財團法人民間司法改革基金會備份。
